Bruno Virinni

Analista Universitario en Sistemas | FullStack Developer

Córdoba, Argentina · <u>linkedin.com/in/bruno-laszlo-virinni/</u> · +5493513576662 · <u>bvirinni@gmail.com</u> https://github.com/Brun02K20 · https://brun02k20portfolio.vercel.app/

Más de 3 años de experiencia como Desarrollador de Software. Líder de desarrollo FullStack en EngTrade - Servicios de Consultoría. Más de 1 año de experiencia como Analista Desarrollador Universitario de Sistemas de Información, graduado de la Universidad Tecnológica Nacional. Cursando el último año de Ingeniería en Sistemas de Información.

EXPERIENCIA PROFESIONAL

EngTrade - Servicios de Consultoría

Ssr. FullStack Developer & Team Leader

Córdoba, Argentina

Junio 2024 - Actualidad

- Tomar decisiones arquitectónicas y de diseño de software.
- Integrar servicios de terceros en sistemas existentes como pasarelas de pago, whatsapp, y otros.
- Análisis de requisitos y requerimientos de software
- Aporté soluciones pioneras cómo usar una arquitectura de microservicios para ahorrar tiempo de desarrollo e incrementar escalabilidad y disponibilidad de los sistemas.
- Partícipe en todas las instancias del desarrollo de DOCTORFY, una plataforma que permite la gestión de turnos médicos brindados en 72hs: https://doctorfy.com.ar/
- Actualmente desarrollando un ERP llamado ENGDATA.

EngTrade - Servicios de Consultoría

Jr. FullStack Developer

Córdoba, Argentina

Enero 2023 - Junio 2024

- Desarrollo de productos de software en javascript
- Incremento de escalabilidad de sistemas existentes
- Optimizar consultas en bases de datos y en microservicios
- Diseñar interfaces de usuario intuitivas y amigables

EngTrade - Servicios de Consultoría

Jr. FrontEnd Developer & Jr. Team Leader

Córdoba, Argentina
Dic. 2021 – Enero 2023

- Maquetado de sitios web via HTML, CSS, y Javascript.
- Actualización de base de datos mediante Excel.
- Capacitación a nuevos empleados de la organización.

EDUCACIÓN

UNIVERSIDAD TECNOLÓGICA NACIONAL

Ingeniería en Sistemas de Información

Córdoba, Argentina

Marzo 2021 - Actualidad

UNIVERSIDAD TECNOLÓGICA NACIONAL

Analista Desarrollador Universitario de Sistemas de Información

Córdoba, Argentina

Marzo 2021 - Dic. 2023

TECNOLOGÍAS

- LENGUAJES: Javascript, Java, Python
- FRAMEWORKS BACKEND: Node.js, Express.js, Nest.js, Typescript, Spring Boot, Fast API
- ORM: Sequelize, Spring JPA, Hibernate, sqlalchemy
- BASES DE DATOS: SQL, MySQL, SQL Server, SQLite
- HERRAMIENTAS: Visual Studio Code, Git, GitHub, GitLab, Postman, Vite, npm, Swagger
- FRONTEND: HTML, CSS, React.js, Next.js, Bootstrap, Tailwind.css, Shadcn/ui, Sass, Materialize.css, Astro
- MOBILE: React Native, Expo, Nativewind
- METODOLOGÍAS ÁGILES: Scrum, Kanban
- CLOUD: Firebase, PuTTY, Supabase

CURSOS Y CERTIFICACIONES

- FullStack Developer con Javascript: https://platzi.com/p/brunovirinna/ruta/100-javascript-full-stack/diploma/detalle/
- Curso Profesional de Git y GitHub: https://platzi.com/p/brunovirinna/curso/1557-git-github/diploma/detalle/
- Curso de React.js con Vite.js y Tailwind.css: https://platzi.com/p/brunovirinna/curso/7396-react-vite-tailwindcss/diploma/detalle/
- Curso de Fundamentos de Bases de Datos:
 https://platzi.com/p/brunovirinna/curso/1566-bd/diploma/detalle/
- Curso de Next.js 14: https://platzi.com/p/brunovirinna/curso/8847-nextjs-14/diploma/detalle/

SKILLS ADICIONALES

- Docente particular de programación en javascript
- Idiomas: Nativo en Español. Inglés Intermedio.
- Perfil de líder de trabajo en equipos.